【裁判字號】    89,交易,596
【裁判日期】    891211
【裁判案由】    公共危險
【裁判全文】
臺灣臺中地方法院刑事判決                        八十九年度交易字第五九六號
    公  訴  人  臺灣台中地方法院檢察署檢察官
    被      告  乙○○
右列被告因公共危險等案件，經檢察官聲請簡易判決處刑 (八十九年度偵字第一四四
三八號)，本院認不宜以簡易判決處刑，改依通常程序判決如左：
    主  文
乙○○服用酒類，不能安全駕駛動力交通工具而駕駛，處有期徒刑月，如易科罰金
以佰元折算壹日。緩刑貳年。
其餘被訴過失傷害罪部分，公訴不受理。
    事  實
一、乙○○於民國八十九年八月四日中午起至晚上十八時許，約整個下午均於住處飲
    用米酒加保力達，至翌日上午六時五分許，明知其飲酒後已不勝酒力，而達不能
    安全駕駛動力交通工具程度，竟仍騎乘車號ＨＥＥ－六一五號重型機車，由台中
    縣梧棲鎮往清水鎮方向行駛，行經台中縣清水鎮○○路四三九之一號順發汽車修
    配廠前時，因酒力發作加以疏未注意前方人車狀態，而自後追撞前方同向由蔡卓
    尾所騎乘之三輪腳踏車，使蔡卓尾人車因之倒地，並受有頭部外傷併腦腫大、顱
    底骨折、氣腦、胸部挫傷併右側三、五、七肋骨骨折等傷害（過失傷害部分業據
    撤回告訴）。另乙○○亦受傷送醫，並經醫院抽取血液送驗結果，其血液中所含
    酒精濃度高達二六一ｍｇ／ｄｌ（除以二百換算成呼氣值約為每公升一‧三○五
    毫克）。
二、案經蔡卓尾之配偶甲○○訴由台中縣警察局清水分局報告台灣台中地方法院檢察
    署檢察官偵查起訴。
    理  由
一、訊據被告乙○○對於伊於右揭時地飲酒駕車肇事一節固坦承不諱，惟辯稱伊係於
    前一天喝酒，測試值不應那麼高云云。惟查，證人警員洪元凱到庭證稱：本件車
    禍二造均受重傷，當時無法製作筆錄，乃請醫院抽血測試酒精濃度，得知被告超
    過標準值等語在卷，並有道路交通事故調查報告表、血液檢驗報告單各一份、診
    斷證明書二紙、現場照片十二張附卷可稽。是本件被告酒後已達不能安全駕駛動
    力交通工具程度。被告事證明確，犯行洵堪認定。
二、核被告乙○○所為，係犯刑法第一百八十五條之三之公共危險罪。爰審酌被告駕
    車前一日飲酒，惟因飲用時間長達一下午之久，所飲用之酒量應亦甚多，是縱經
    一夜休息，仍未見得以解除醉意，竟仍貿然騎車上路，以致肇事使得本人與被害
    人蔡卓尾均受有傷害，惟被告肇事後已與被害人達成和解，犯後態度尚佳等一切
    情狀，量處如主文所示之刑，並諭知易科罰金之折算標準。末查，被告前未曾受
    有期徒刑以上刑之宣告，有臺灣臺中地方法院檢察署刑案資料查註紀錄表及台灣
    高等法院被告全國前案紀錄表各一份附卷可憑，被告經此刑之教訓，當知警惕而
    無再犯之虞，本院綜核各情，所宣告之刑，認以暫不執行為適當，併予宣告緩刑
    二年，以啟自新。
三、按告訴乃論之罪，告訴人於第一審辯論終結前得撤回其告訴，又告訴經撤回者，
    應諭知不受理之判決，刑事訴訟法第二百三十八條第一項及第三百零三條第三款
    定有明文。查，本件告訴人甲○○告訴被告過失傷害部分，起訴書認係犯刑法第
    二百八十四條第一項前段過失傷害罪，依同法第二百八十七條之規定，須告訴乃
    論。茲據告訴人具狀撤回過失傷害部分之告訴，有撤回告訴狀一份可稽，揆諸前
    揭說明，本件被訴過失傷害部分應為不受理判決之諭知。
據上論斷，應依刑事訴訟法第四百五十二條、第二百九十九條第一項前段，第三百零
三條第三款，刑法第一百八十五條之三、第四十一條、第七十四條第一款，罰金罰鍰
提高標準條例第二條，判決如主文。
中      華      民      國    八十九    年      十二    月    十一    日
                                   台灣台中地方法院交通法庭
                                           法  官  陳  淑  芳
右正本證明與原本無異。
如不服本判決，應於判決送達後十日內向本院提出上訴狀，上訴於臺灣高等法院臺中
分院( 須附繕本 )。
                                          書記官
中      華      民      國    八十九    年      十二    月    十二    日
附錄法條
刑法第一百八十五條之三
服用毒品、麻醉藥品、酒類或其他相類之物，不能安全駕駛動力交通工具而駕駛者，
處一年以下有期徒刑、拘役或三萬元以下罰金。


司法院資訊處製作；財團法人民間司法改革基金會備份。
